# 请教

提问人：lsx308 时间：2017-01-11 23:11:44
某三板公司 6 月定向增发股本产生资本公积 1000 万，中介机构 12 月才将发行费用发票 40 万给企业，企业以前没有预提并冲减资本公积， 11 月公告将 990 万资本公积转赠股本且实际实施并且股转系统上登记，由此造成资本公积出现-10万。请问可否采用由非控股股东用货币资金捐赠记入资本公积方式将资本公积补足呢？

回答人：chenyiwei
可以。

提问人：351 时间：2017-05-09 10:43:26
公司用于A工程的专门借款，随着A工程转固停止了资本化，现公司又有B项目，能否将该专门借款再按一般借款予以资本化。

回答人：chenyiwei
一般借款资本化的前提是相关的资产购建支出确实占用了一般借款资金。正常情况下专门借款的金额都小于对应资产的投资额，所以理论上在资产完工时，专门借款资金已经全部固化在该资产成本中，不应再有剩余资金用于其他项目的购建。 如果发生了挪用专门借款的行为，则该专门借款事实上已经变成一般借款，对申请该专门借款的原项目和实际使用的项目而言，对这部分借款利息的资本化均应遵循一般借款资本化的相关原则，请参考《瑞华研究 2010 ～ 2016 汇编》之“问题1-1-35（一般借款费用资本化问题）”。